【裁判字號】    89,易,588
【裁判日期】    890517
【裁判案由】    違反台灣省內菸酒專賣暫行條例
【裁判全文】
臺灣屏東地方法院刑事判決                          八十九年度易字第五八八號
    公  訴  人  臺灣屏東地方法院檢察署檢察官
    被      告  甲○○
右列被告因違反台灣省內菸酒專賣暫行條例案件，經檢察官聲請簡易判決處刑（八十
九年度偵字第九九五號），本院屏東簡易庭認應適用通常程序而移由本庭審理，本院
判決如左：
     主  文
甲○○販賣未貼專賣憑證之菸類，科罰金新台幣伍仟元，如易服勞役，以新台幣玖佰
元即銀元佰元折算壹日。
扣案未貼專賣憑證之大衛杜夫牌洋菸拾貳包，沒收。
     事  實
一、甲○○基於販賣未貼專賣憑證菸類之犯意，於民國八十九年一月二十九日，在屏
    東縣潮州鎮○○路一四一號前方之檳榔攤，先向不詳姓名者販入未貼專賣憑證之
    菸類後，即擺放在該檳榔攤。嗣於同日十五時三十分許，將之販賣予前往欲購買
    香菸之警員而遭查獲，並扣得未貼專賣憑證之大衛杜夫牌洋菸十二包。
二、案經屏東縣警察局潮州分局移送台灣屏東地方法院檢察署檢察官聲請簡易判決處
    刑，經本院屏東簡易庭認應適用通常程序而移由本庭審理。
     理  由
一、訊據被告甲○○矢口否認有何販賣未稅洋菸犯行，辯稱其向不詳姓名者購入未稅
    洋菸供其夫吸用，原不打算販賣，嗣因顧客表示需要該香菸，被告在其遊說下始
    答允販賣云云。經查被告對於將未稅洋菸十二包販賣予警員一節坦認不諱，並有
    未貼專賣憑證之大衛杜夫牌洋菸十二包扣案足佐，又被告既供認已將該條香菸出
    售予警員，堪認被告販賣未貼專賣憑證之洋菸已屬既遂；又被告在偵訊時自白係
    以檳榔換取未稅洋菸來賣，乃為賺點錢養小孩等情，則被告本即有販賣未稅洋菸
    之意，其販賣行為尚非出於警員之勸誘，本件與陷害教唆仍屬有間，上開證據即
    具許容性，要非無證據能力，事證明確，被告犯行堪以認定。
二、被告販賣未貼專賣憑證菸類之行為，核其所為係違反臺灣省內菸酒專暫行條例第
    三十條之規定而應依同條例第三十七條第五款規定論處。本件被告僅供述販賣一
    次未稅洋菸，此外即查無其他積極證據足佐被告另涉販賣未稅洋菸犯行，惟公訴
    人認前揭犯罪事實與其他販賣未稅洋菸犯行，屬連續犯之裁判上一罪關係，爰就
    公訴人起訴之其他犯罪事實部分，不另為無罪之諭知。茲審酌被告圖利販賣未稅
    洋菸之動機、目的、手段、所生危害、部分坦認等情及其他一切情狀，量處如主
    文所示之刑，並諭知易服勞役折算之標準。扣案未貼專賣憑證之七星牌洋菸一條
    ，依台灣省內菸酒專賣暫行條例第四十條第一款規定宣告沒收。
據上論結，應依刑事訴訟法第二百九十九條第一項前段，台灣省內菸酒專賣暫行條例
第三十七條第五款、第四十條第一款，刑法第十一條前段、第四十二條第二項、罰金
罰鍰提高標準條例第二條，判決如主文。
中      華      民      國八十九      年      五      月  十七    日
                                      臺灣屏東地方法院刑事第二庭
                                          法  官    蕭世昌
右正本證明與原本無異。
對於本判決如有不服應於收受送達後十日內向本院提出上訴書狀上訴於台灣高等法院
高雄分院並按他造當事人之人數附具繕本。
                                          書記官   曾文玲
中      華      民      國      八十九      年      五      月  十七    日
附錄本判決論罪之法條：
臺灣省內菸酒專賣暫行條例第三十七條
有左列各款行為之一者，處一年以下有期徒刑、拘役或科或併科五千元以下罰金：
五、違反第三十條之規定，販賣或轉讓未貼專賣憑證之菸類或酒類者。


司法院資訊處製作；財團法人民間司法改革基金會備份。
